臺灣雲林地方法院刑事判決　　　　　　　100年度智易字第8號
公　訴　人　臺灣雲林地方法院檢察署檢察官
被　　　告　李嵐
上列被告因違反商標法案件，經檢察官提起公訴（100 年度偵字
第4104號），被告於準備程序中就被訴事實為有罪之陳述，經本
院告知簡式審判程序之旨，並聽取被告與公訴人之意見後，改依
簡式審判程序進行，判決如下：
    主  文
李嵐犯商標法第八十二條之非法販賣侵害商標權之商品罪，累
犯，處有期徒刑月，如易科罰金，以新臺幣壹仟元折算壹日。
扣案如附表二所示之物均沒收。
    事  實
一、李嵐前因施用毒品案件，經本院以99年度六簡字第130 號
    判決判處有期徒刑3 月，於民國99年10月4 日易科罰金執行
    完畢。詎李嵐明知附表一所示之商標圖樣，係附表一所示
    之商標權人先後向經濟部中央標準局、智慧財產局（嗣於88
    年1 月26日正式改制）取得商標權（其註冊號數、指定使用
    之商品或服務、專用期限，均如附表一所示。商標法於92年
    11月28日修正施行，業將「商標專用權」一詞修正為「商標
    權」，惟起訴書誤載為「商標專用權」），未經上揭商標權
    人之同意，不得於同一商品使用相同註冊商標，亦不得明知
    為未得上開商標權人同意而於同一商品使用相同註冊商標之
    商品（下稱仿冒商標商品）而販賣，竟仍基於販賣仿冒商標
    商品之犯意，明知其於100 年5 月4 日前一個禮拜某日起，
    在雲林縣斗六市○○街菜市場某處，1 名姓名及基本年籍資
    料不詳之人以每件新臺幣（下同）180 元至360 元之價格所
    出售附表二所示之物為未經上揭商標權人同意（起訴書誤載
    為普威公司），使用相同於附表一所示之商標圖樣於衣服、
    帽子、外套及褲子等同一商品，而屬仿冒商標商品，仍以營
    利為目的而購入之，並自購入日起在雲林縣斗六市○○街早
    市74C 攤位上公開陳列，以每件190 元至500 元不等之價格
    販賣予不特定之顧客。嗣為警於100 年5 月4 日（起訴誤載
    為世上五）上午9 時30分執行市場販賣仿冒商品勤務時，在
    上開攤位，當場查獲，當場查獲附表二所示之物，始查悉上
    情。
二、案經彪馬運動魯道夫達士拉股份有限公司、德商阿迪達斯公
    司、必爾斯藍基股份有限公司訴由內政部警政署保安警察第
    二總隊第一大隊第三中隊報臺灣雲林地方法院檢察署檢察官
    偵查起訴。
    理  由
一、本案被告李嵐所犯之罪係死刑、無期徒刑、最輕本刑為3
    年以上有期徒刑以外之罪，其於準備程序就前開被訴事實為
    有罪之陳述，經法官告知簡式審判程式之旨，並聽取被告與
    公訴人之意見後，本院認無不得或不宜改依簡式審判程序進
    行之處，爰依刑事訴訟法第273 條之1 第1 項、第284 條之
    1 規定，裁定本件進行簡式審判程序，合先敘明。
二、認定犯罪事實所憑之證據及理由：
    上開犯罪事實，業據被告於本院審理中坦承不諱（本院卷第
    24頁、第40頁背面），復有下列證據資料可資佐證：
(一)、經濟部智慧財產局第00000000號商標資料檢索服務（偵卷第
    15頁）。
(二)、經濟部智慧財產局第00000000號商標資料檢索服務（偵卷第
    16頁）。
(三)、鑑定報告書--阿迪達斯公司（偵卷第17頁）。
(四)、鑑定報告書--彪馬運動魯道夫達士拉股份有限公司（偵卷第
    18頁）。
(五)、經濟部智慧財產局第00000000號商標資料檢索服務--註冊簿
    查詢結果明細（偵卷第24頁至第25頁）。
(六)、經濟部智慧財產局第00000000號商標資料檢索服務--註冊簿
    查詢結果明細（偵卷第26頁至第27頁）。
(七)、Nike產品鑑定書--NIKE運動外套（偵卷第28頁）。
(八)、Nike產品鑑定書--NIKE短袖運動上衣（偵卷第29頁）。
(九)、Nike產品鑑定書--NIKE短袖運動上衣（偵卷第30頁）。
(十)、Nike產品鑑定書--NIKE籃球短褲000000-000（偵卷第31頁）
    。
(十一)、內政部警政署保安警察第二總隊第一大隊第三中隊100 年5
    月4 日扣押筆錄（偵卷第32頁至第34頁）。
(十二)、現場照片5 張（偵卷第40頁）。
(十三)、扣案之仿冒adidas上衣40件、仿冒adidas長褲2 件、仿冒ad
    idas短褲2 件、仿冒adidas帽子7 件、仿冒PUMA上衣82件、
    仿冒PUMA外套1 件、仿冒PUMA短褲31件、仿冒PUMA長褲7 件
    、仿冒NIKE外套5 件、仿冒NIKE上衣48件、仿冒NIKE短褲21
    件（內政部警政署保安警察第二總隊保護智慧財產權警察大
    隊扣押物品目錄表，偵卷第36頁）。
(十四)、綜上，被告自白與事實相符，應可採信。本案事證明確，被
    告犯行可以認定，應依法論科。至於，起訴書認被告係於10
    0 年前某日起，向不詳年籍之人所購得之衣服、T 恤、褲子
    等二百餘件，惟依被告100 年5 月4 日警詢中供稱：販入如
    附表二所示之仿冒商品，是查獲前上個星期所購入等語（見
    偵卷第8 頁至第9 頁）；於100 年8 月30偵查中供稱：扣案
    如附表二所示之仿冒商品，是前一個禮拜進貨等語（見偵卷
    第53頁），足認被告販入如附表二所示之仿冒商品為100 年
    5 月4 日前一個禮拜某日，併此敘明。
三、論罪科刑：
(一)、核被告所為，係犯商標法第82條之非法販賣侵害商標權之商
    品罪。其意圖販賣而陳列仿冒商標商品之低度行為，為販賣
    之高度行為所吸收，不另論罪。按刑事法若干犯罪行為態樣
    ，本質上原具有反覆、延續實行之特徵，立法時既予特別歸
    類，定為犯罪構成要件之行為要素，則行為人基於概括之犯
    意，在密切接近之一定時、地持續實行之複次行為，倘依社
    會通念，於客觀上認為符合一個反覆、延續性之行為觀念者
    ，於刑法評價上，即應僅成立一罪。學理上所稱「集合犯」
    之職業性、營業性或收集性等具有重複特質之犯罪均屬之，
    例如經營、從事業務、收集、販賣、製造、散布等行為概念
    者是（最高法院95年度臺上字第1079號判決意旨參照）。查
    被告自100 年5 月4 日前一個禮拜某日起取得上揭仿冒商品
    起至100 年5 月4 日為警查獲時止，未得商標權人同意，販
    賣上揭仿冒商標商品之行為，具有不斷反覆實施之特性，乃
    屬集合犯行為，應論以一罪。
(二)、又被告係以一行為同時侵害各該商標權人之法益，應成立想
    像競合犯，而依刑法第55條規定從一重處斷。
(三)、又被告有如前開事實欄所載之犯罪科刑及執行紀錄，有臺灣
    高等法院被告前案紀錄表在卷可參，其於有期徒刑執行完畢
    後，5 年內故意再犯本件有期徒刑以上之罪，為累犯，依刑
    法第47條第1 項規定加重其刑。
(四)、爰審酌被告為圖私利，意圖營利而販入扣案附表二所示之物
    ，進而公開陳列之，侵害他人之商標權，造成商標權人之損
    害，間接影響我國保護智慧財產權之國際聲譽，並審酌被告
    意圖販賣而販入、陳列之期間及扣案仿冒商標商品之數量、
    犯後坦承犯行，迄今僅尚未與告訴人達成和解，並綜合考量
    被告係國中肄業、職業攤販、家境勉持（見警詢筆錄教育程
    度欄、職業欄及家庭經濟狀況欄之記載〈見偵卷第7 頁〉）
    ，兼衡被告之生活狀況、智識程度，暨上開犯罪情節等一切
    情狀，量處如主文所示之刑，並諭知易科罰金之折算標準。
(五)、扣案附表二所示之物，為被告犯商標法第82條非法販賣侵害
    商標權商品罪所販入、陳列之商品，不問屬於被告與否，均
    應依同法第83條規定，宣告沒收之。
據上論斷，應依刑事訴訟法第299 條第1 項前段，商標法第81條
第1 款、第82條、第83條，刑法第11條前段、第55條、第47條第
1 項、第41條第1 項前段，判決如主文。
本案經檢察官楊順淑到庭執行職務。
中    華    民    國   100    年    12    月    13    日
                  刑事第七庭  法  官  文昌
以上正本證明與原本無異。
如不服本判決應於收受判決後10日內向本院提出上訴書狀，並應
敘述具體理由；其未敘述上訴理由者，應於上訴期間屆滿後20日
內向本院補提理由書（均須按他造當事人之人數附繕本）。「切
勿逕送上級法院」。
                              書記官  張簡純靜
中    華    民    國   100    年    12    月    13    日
附錄本案論罪科刑法條全文：
中華民國商標法第82條：
明知為前條商品而販賣、意圖販賣而陳列、輸出或輸入者，處1
年以下有期徒刑、拘役或科或併科新臺幣5 萬元以下罰金。
中華民國商標法第81條：
未得商標權人或團體商標權人同意，有下列情形之一者，處3 年
以下有期徒刑、拘役或科或併科新臺幣20萬元以下罰金：
一、於同一商品或服務，使用相同之註冊商標或團體商標者。
二、於類似之商品或服務，使用相同之註冊商標或團體商標，有
    致相關消費者混淆誤認之虞者。
三、於同一或類似之商品或服務，使用近似於其註冊商標或團體
    商標之商標，有致相關消費者混淆誤認之虞者。
   ┌──────────────────────────────────────────────────┐
   │附表一 ：商標資料                                                                                   │
   ├──┬────┬────────┬──────┬─────┬───────┬────────────┤
   │編號│註冊證號│ 商  標  名  稱 │商標專用權人│授權使用人│ 專 用 期 限  │專用範圍                │
   ├──┼────┼────────┼──────┼─────┼───────┼────────────┤
   │ 1. │00000000│adidas Version 3│德商阿迪達斯│          │107 年1 月31日│衣服，靴子；鞋子；襪子，│
   │    │        │（stylized word │公司        │          │              │冠帽，圍巾、披巾；頭巾；│
   │    │        │mark）          │            │          │              │領帶、領結；領巾；服飾用│
   │    │        │                │            │          │              │手套；禦寒用手套；服飾用│
   │    │        │                │            │          │              │腰帶                    │
   ├──┼────┼────────┼──────┼─────┼───────┼────────────┤
   │ 2. │00000000│PUMA and Jumping│彪馬運動魯道│          │100 年11月5 日│各種衣服及不屬別類之衣著│
   │    │        │PUMA Device     │夫達士拉股份│          │              │及其他應屬本類之一切商品│
   │    │        │                │有限公司    │          │              │                        │
   ├──┼────┼────────┼──────┼─────┼───────┼────────────┤
   │ 3. │00000000│NIKE（墨色）    │耐克國際股份│必爾斯藍基│108 年9 月30日│各種衣服，包括運動服裝等│
   │    │        │                │有限公司    │股份有限公│              │商品                    │
   │    │        │                │            │司        │              │                        │
   ├──┼────┼────────┼──────┼─────┼───────┼────────────┤
   │ 4. │00000000│WING Design （墨│耐克國際股份│必爾斯藍基│108 年9 月30日│各種衣服，包括運動服裝等│
   │    │        │色）            │有限公司    │股份有限公│              │商品                    │
   │    │        │                │            │司        │              │                        │
   └──┴────┴────────┴──────┴─────┴───────┴────────────┘
   ┌────────────────────┐
   │附表二：扣押物品目錄表                  │
   ├──┬──────────┬──┬───┤
   │編號│  品            名  │單位│數 量 │
   ├──┼──────────┼──┼───┤
   │ 1. │仿冒adidas上衣      │ 件 │40    │
   ├──┼──────────┼──┼───┤
   │ 2. │仿冒adidas長褲      │ 件 │2     │
   ├──┼──────────┼──┼───┤
   │ 3. │仿冒adidas短褲      │ 件 │2     │
   ├──┼──────────┼──┼───┤
   │ 4. │仿冒adidas帽子      │ 件 │7     │
   ├──┼──────────┼──┼───┤
   │ 5. │仿冒PUMA上衣        │ 件 │82    │
   ├──┼──────────┼──┼───┤
   │ 6. │仿冒PUMA外套        │ 件 │1     │
   ├──┼──────────┼──┼───┤
   │ 7. │仿冒PUMA短褲        │ 件 │31    │
   ├──┼──────────┼──┼───┤
   │ 8. │仿冒PUMA長褲        │ 件 │7     │
   ├──┼──────────┼──┼───┤
   │ 9. │仿冒NIKE外套        │ 件 │5     │
   ├──┼──────────┼──┼───┤
   │ 10. │仿冒NIKE上衣        │ 件 │48    │
   ├──┼──────────┼──┼───┤
   │ 11. │仿冒NIKE短褲        │ 件 │21    │
   └──┴──────────┴──┴───┘